公務員懲戒委員會議決書          100 年度鑑字第 12105  號
被付懲戒人  簡亦淇
            林文欽
上列被付懲戒人等因違法失職案件經新北市政府送請審議本會議
決如下
    主  文
簡亦淇休職，期間壹年。
林文欽休職，期間陸月。
    事  實
新北市政府移送意旨：
一、被付懲戒人簡亦淇及林文欽分別為該府警察局蘆洲分局警員
    及刑事警察大隊配置金山分局偵查隊偵查佐。渠等前於原臺
    北縣政府警察局蘆洲分局八里分駐所（下稱八里分駐所）及
    偵查隊服務期間之 97 年 10 月，辦理在原臺北縣八里鄉○
    ○○段下罟子小段 233  之 1  號土地相毗鄰未登記之國有
    土地上非法處理廢棄物案，民眾張耀中（為陳季廉之員工兼
    小弟，陳員係位於原臺北縣八里鄉遠承工程有限公司及凱元
    環保公司實際負責人）於 97 年 10 月間，以每日新臺幣（
    下同）1 萬元代價，向蔡中興租借 HITACHI  牌 EX300LC
    型挖土機乙部，未經申請核准及取得許可文件，自 97 年
    10  月間起，在上開國有土地上，讓不詳之人駕駛貨車，從
    不詳工地載運營建廢棄物至該土地傾倒堆置，張耀中則僱用
    年籍姓名不詳、綽號「小黑」之某成年男子，2 人基於共同
    非法處理廢棄物之犯意聯絡，由「小黑」駕駛上開挖土機，
    將傾倒堆置之營建廢棄物推平埋入上開土地而從事營建廢棄
    物之處理。嗣行政院農業委員會林務局新竹林區管理處海岸
    林工作站人員沈福林，於 97 年 10 月 21 日上午前往上開
    土地稽查，發現堆置營建廢棄物面積約為 240  平方公尺，
    欲對在該地駕駛挖土機之司機「小黑」，以現行犯逮捕，惟
    「小黑」趁隙逃逸，沈福林遂報警處理。被付懲戒人簡亦淇
    即前往處理該案，並當場查扣上開挖土機 1  部。陳季廉與
    張耀中獲悉上情，即與八里分駐所不詳之人聯絡後，將該違
    法傾倒營建廢棄物之行為，謀議為整錯地，以逃避刑責，並
    以共同基於教唆頂替之犯意聯絡，由張耀中尋找李宗霖充當
    人頭頂替陳季廉與張耀中，嗣張耀中為配合警方要求，另請
    張博翔充當前開挖土機司機「小黑」，並前往八里分駐所應
    詢頂替，被付懲戒人等明知有上開頂替之犯罪事實，仍製作
    不實之筆錄，並移請臺灣士林地方法院檢察署（下稱士林地
    檢署）偵辦。嗣經該署檢察官發覺李宗霖、張博翔係頂替，
    即指揮法務部調查局北部地區機動工作組人員循線查獲，始
    知上情。
二、被付懲戒人等涉及刑事責任部分，經士林地檢署檢察官偵結
    起訴，嗣經臺灣士林地方法院（下稱士林地院）刑事判決：
    「簡亦淇犯行使公務員登載不實文書罪，處有期徒刑貳年，
    緩刑伍年，並應於判決確定之日起陸個月內，向公庫支付新
    臺幣拾伍萬元」。「林文欽犯行使公務員登載不實文書罪，
    處有期徒刑壹年貳月，緩刑參年，並應於判決確定之日起陸
    個月內，向公庫支付新臺幣玖萬元」。被付懲戒人等違法、
    失職之情事堪可認定，爰依公務員懲戒法第 2  條及第 19
    條規定，移送本會審議。
三、證據（均為影本在卷）：
（一）士林地檢署檢察官 99 年 3  月 1  日 98 年度偵字第
      12738 號起訴書。
（二）士林地院 100  年 2  月 10 日 99 年度訴字第 218  號
      刑事判決。
（三）士林地院 100  年 3  月 18 日士院景刑和 99 訴 218
      字第 1000204488 號函。
被付懲戒人簡亦淇申辯意旨一：
申辯人就檢察官之起訴及士林地院之判決所認定之犯罪事實，均
予以坦承，懇請體察下列情況，給予申辯人自新之機會。
一、事實經過：
（一）行政院農業委員會林務局新竹林區管理處海岸林工作站人
      員沈福林，於案發當日上午前往新北市○里區○○○段下
      罟子小段 233  之 1  號土地相毗鄰之未登記國有土地稽
      查，發現堆置營建廢棄物面積約為 240  平方公尺，欲對
      在該地駕駛挖土機之司機「小黑」，以現行犯逮捕，惟「
      小黑」趁隙逃逸，沈福林遂報警處理，申辯人始前往處理
      ，並當場查扣 HITACHI  牌 EX300LC  型挖土機乙部。
（二）因申辯人到場時，並未發現當時駕駛挖土機之人，更無從
      知悉違法傾倒營建廢棄物之人為何人，但後來獲悉李宗霖
      將前來製作筆錄，而申辯人當時承辦此業務不久，經詢問
      其他資深同事後，為了讓警詢筆錄製作流暢，確實有調出
      電腦舊有廢棄物清理法的檔案，顯示已先繕打好問題以及
      回答，供李宗霖觀看，並再重新詢問李宗霖，李宗霖得以
      依筆錄上已有答案回答並開始錄音；結果造成虛構李宗霖
      向他人租地並僱請「小黑」駕駛挖土機整地但整錯地之事
      實。又李宗霖未協同挖土機司機「小黑」到案，亦未攜帶
      土地租賃契約書，申辯人亦有要求李宗霖翌日補足上開資
      料與偕同地主、挖土機司機到案後，再至八里分駐所製作
      筆錄。
（三）而後，申辯人察覺扣案挖土機係張耀中而非李宗霖所承租
      ，但一時失慮，便宜行事想讓陳季廉、張耀中取回扣案挖
      土機，即主動詢問李宗霖是否要將挖土機代為保管後，當
      日即逕將挖土機發還予李宗霖代保管。
（四）翌日，申辯人亦有收受經李宗霖、張博翔所交付之租地契
      約書及挖土機進口報單等文件，並於當日 16 時許於八里
      分駐所製作內容不實之李宗霖、張博翔筆錄，並便宜行事
      地塗改保管條日期以及於 97 年 10 月 22 日陳報單上登
      載汪正行出國等不實內容。嗣於 97 年 10 月 24 日，將
      上開內容不實之李宗霖、張博翔八里分駐所警詢筆錄、97
      年 10 月 22 日代保管條及陳報單，予以行使，連同其他
      卷證，逐級報告新北市政府警察局蘆洲分局。
（五）同年月 27 日，申辯人之同事林文欽於製作汪正行筆錄後
      ，發覺申辯人陳報之卷宗，漏未偕同汪正行至現場勘查，
      而又一時思慮不周，省卻麻煩，申辯人又將卷內編號 10
      號起至 21 號之照片拍照時間不實登載為 97 年 10 月
      22  日，交付林文欽附入卷內，逐級報告士林地檢署偵辦
      ，足生損害於士林地檢署檢察官對於案件偵辦之正確性。
      嗣經士林地檢署檢察官偵辦本案時，發覺李宗霖、張博翔
      係頂替，乃指揮法務部調查局北部地區機動工作組人員循
      線查獲，始知上情。
二、申辯人並無犯罪前科，從事警察工作不久，仍在學習中，平
    時戮力從公，鮮少有懈怠之情事，但發生本案確屬申辯人自
    作聰明所致。然本案之發生令申辯人後悔萬分。且申辯人於
    案發後，日日擔憂本案，寢食難安！然申辯人於士林地檢署
    偵查時，即已坦承認罪，雖曾表達係應所長要求（此部分申
    辯人根本不可能提出證據），但仍清楚此為不法之舉，而後
    於士林地院審理時，即不再表達無謂辯解，故士林地院刑事
    判決「審酌被告 3  人因一時失慮，致罹刑典，事後已坦承
    犯行，深具悔意，經此刑之宣告後，應知警惕而無再犯之虞
    …以啟自新，並觀後效。另斟酌被告簡亦淇、林文欽身為執
    法人員，知法犯法，損及偵辦案件之正確性及司法信譽，併
    命被告 2  人應於判決確定後 6  個月內向公庫支付分別如
    主文所示之金額，以資警惕。」，判處有期徒刑 2  年，緩
    刑 5  年，給予申辯人自新之機會。
三、申辯人以身為警務人員為榮，然竟因一時以業績考量，且便
    宜行事而一時失慮，致生本案，並使警譽蒙羞，申辯人萬分
    內疚，更深認對不起長官及家人。惟查申辯人於偵審過程中
    ，感受到檢察官與法官均了解申辯人尚有隱情，但無從查證
    ，不忍年輕的申辯人警務生涯中止，而給予申辯人機會，此
    刑事判決結果更讓申辯人深認自己之錯誤外，更憶及家中上
    有老父簡進帳、老母鄭秀鑾，雙胞胎兄長簡亦鐘身患重病需
    要申辯人撫養；懇請審酌申辯人行為時手段平和，且遭調查
    初始即坦白認罪，犯罪後態度良好等情，給予申辯人得繼續
    從事警務工作撫養家人，並期有戴罪立功之機會。
四、公務員懲戒法第 10 條規定辦理懲戒案件時應行審酌之注意
    事項，考量申辯人最初犯行之動機，乃思及分駐所需要有此
    案件之績效，為求警詢筆錄流暢、發還挖土機方便之便宜行
    事，始為本件違法失職行為，然此確實已誤觸法網而為法律
    所不容，申辯人嗣後深感悔悟而為認罪答辯，更須支付國庫
    15  萬元，同時為自己不當之犯行深切反省，絕非刻意貶損
    公務人員官箴，惠請不予處分或從輕處分。
被付懲戒人簡亦淇申辯意旨二：
公務員懲戒委員會最新見解請一併參酌，就議決相關偽造文書案
件綜觀評斷，申辯人之惡性顯然不會重於其他被付懲戒人，懇請
酌情從輕處分，給予申辯人改過自新之機會。
一、100 年度鑑字第 12054  號「被付懲戒人…經新竹市警察局
    第一分局報請臺灣新竹地方法院檢察署檢察官偵查起訴，嗣
    於臺灣新竹地方法院審理中，檢察官變更原起訴法條為刑法
    第 217  條第 2  項，並因被付懲戒人之認罪，該法院依檢
    察官之聲請，改以認罪協商程序判決，由該法院以 100  年
    度審訴字第 9  號刑事判決論以被付懲戒人犯盜用印章罪，
    處有期徒刑貳月，如易科罰金，以新臺幣壹仟元折算壹日。
    緩刑貳年。於 100  年 3  月 21 日確定在案。」就上開案
    件，本會議決被付懲戒人記過貳次。
二、100 年度鑑字第 12047  號「被付懲戒人於臺灣臺南地方法
    院行準備程序中就被訴犯罪事實為有罪之陳述，該院合議庭
    裁定由受命法官獨任行簡式審判程序，判決：『史志堅共同
    犯商業會計法第七十一條第一款之填製不實罪，共拾柒罪，
    各處有期徒刑月；又共同公務員假借職務上之機會，故意
    犯偽造私文書罪，共伍罪；各處有期徒刑肆月；又犯公務員
    登載不實罪，共貳拾貳罪，各處有期徒刑壹年貳月。應執行
    有期徒刑壹年陸月。緩刑年，緩刑期內付保護管束，並應
    於本判決確定之日起貳年內，依執行檢察官之命令，向指定
    之政府機關、政府機構、行政法人、社區或其他符合公益目
    的之機構或團體，提供壹佰小時之義務勞務。』並於 100
    年 5  月 16 日確定在案。」就上開案件，本會議決被付懲
    戒人降貳級改敘。
被付懲戒人林文欽申辯意旨：
一、申辯人自 78 年 7  月 4  日起任職基層警員，歷任蘆洲分
    局、新莊分局偵查佐職務。
二、申辯人於 97 年 11 月 4  日接獲上級原臺北縣警察局蘆洲
    分局人事室發命申辯人於 97 年 11 月 6  日改派至金山分
    局任職。申辯人隨即依規定整辦職務交接事宜。
三、本案係於 97 年 10 月 21 日發生，嗣八里分駐所同仁簡亦
    淇於 97 年 10 月 24 日將該案陳報分局，經收發分案交予
    申辯人移送偵辦。當時申辯人雖忙於辦理職務交接事宜，仍
    不敢怠忽案件處理，故申辯人隨即依照一般辦案流程，聯絡
    李宗霖到案說明。是以士林地檢署檢察官認為申辯人未依警
    察局內部辦案流程，先上簽說明承辦案件擬進行方式，即以
    電話通知李宗霖到案製作筆錄，洵屬誤會。
四、申辯人擔任警職迄今已有 22 年，向來安分守己，未敢稍有
    逾矩，遑論涉及不法。詎於職務調動期間發生本案，實屬難
    堪，然申辯人其後奉命調往金山分局任職迄今，仍本於從事
    警察工作初衷，竭力執行職務。
五、申辯人確實未涉及檢察官起訴之犯罪行為，於辦理該案期間
    也絕無接獲任何人的請託，是對檢察官起訴申辯人觸犯偽造
    文書犯罪，實感委屈。惟於該案進行審判程序時，申辯人為
    免訴訟程序冗長致浪費司法資源，及影響申辯人正常執行警
    務工作，申辯人始接受律師建議，同意以認罪方式使本案及
    早落幕。
六、綜上，申辯人確無涉及任何刑事不法行為，惟如認為申辯人
    有違公務員之工作守則，申辯人亦甘服懲戒。然仍懇請顧念
    申辯人對警察工作的熱愛，賜予申辯人繼續擔任警察工作之
    機會，申辯人保證往後必定會秉持廉潔自持態度，謹慎執行
    警察職務，以達成維護社會治安之工作目標。
    理  由
一、被付懲戒人簡亦淇於 97 年 10 月間，擔任臺北縣（改制為
    新北市）政府警察局蘆洲分局八里分駐所（下稱八里分駐所
    ）警員，被付懲戒人林文欽則為蘆洲分局偵查隊偵查佐。陳
    季廉為位於臺北縣八里鄉○○路○  段 332  號 2  樓遠承
    工程有限公司及位於臺北縣八里鄉○○○街 1  號凱元環保
    公司實際負責人，張耀中為陳季廉之員工兼小弟。緣因張耀
    中於 97 年 10 月間，以每日新臺幣（下同）1 萬元代價，
    向蔡中興租借 HITACHI  牌 EX300LC  型挖土機乙部，未經
    申請核准及取得許可文件，自 97 年 10 月間某不詳時間起
    ，在臺北縣八里鄉○○○段下罟子小段 233  之 1  號土地
    相毗鄰之未登記國有土地上，讓不詳之人駕駛貨車，從不詳
    工地載運營建廢棄物至上開土地傾倒堆置，張耀中則僱用年
    籍姓名不詳、綽號「小黑」之某成年男子，2 人基於共同非
    法處理廢棄物之犯意聯絡，由「小黑」駕駛上開挖土機，將
    傾倒堆置之營建廢棄物推平埋入上開土地而從事營建廢棄物
    之處理。嗣行政院農業委員會林務局新竹林區管理處海岸林
    工作站人員沈福林，於 97 年 10 月 21 日上午前往上開土
    地稽查，發現堆置營建廢棄物面積約為 240  平方公尺，欲
    對在該地駕駛挖土機之司機「小黑」，以現行犯逮捕，惟「
    小黑」趁隙逃逸，沈福林遂報警，被付懲戒人簡亦淇即前往
    處理，並當場查扣上開挖土機 1  部。陳季廉與張耀中獲悉
    上情，與八里分駐所不詳之人聯絡後，將該違法傾倒營建廢
    棄物之行為，謀議為整錯地，以逃避刑責。陳季廉與張耀中
    並共同基於教唆頂替之犯意聯絡，由張耀中尋找李宗霖充當
    人頭頂替陳季廉與張耀中，嗣張耀中約同李宗霖於當日晚間
    前往蔡中興經營之臺北縣八里鄉荖阡村某砂石場商討，陳季
    廉、張耀中共同唆使李宗霖頂替犯行，李宗霖同意頂替後，
    隨於陳季廉、張耀中的安排下，於同日晚上 7  至 9  時許
    ，前往八里分駐所應詢頂替。
二、被付懲戒人簡亦淇、林文欽均明知上開違法傾倒營建廢棄物
    之行為人為陳季廉、張耀中及綽號「小黑」之挖土機司機，
    李宗霖、張博翔係頂替者，並非實際行為人。被付懲戒人簡
    亦淇因事前獲悉李宗霖將前來製作筆錄，於 97 年 10 月
    21  日晚上，在八里分駐所，假借職務上的機會，本於教唆
    及幫助李宗霖頂替之犯意，與李宗霖共同基於登載不實內容
    於其職務上所製作公文書之犯意聯絡，由被付懲戒人簡亦淇
    先繕打問題，供李宗霖觀看，遇李宗霖無法回答問題時，暗
    示李宗霖依照問題之文字宣讀，被付懲戒人簡亦淇自行將答
    案繕打於筆錄乙遍後，再重新詢問李宗霖，李宗霖得以依筆
    錄上已有答案回答並開始錄音，虛構李宗霖向他人租地並僱
    請「小黑」駕駛挖土機整地但整錯地之事實。惟因李宗霖未
    協同挖土機司機「小黑」到案，亦未攜帶土地租賃契約書，
    遭其他警員質疑，被付懲戒人簡亦淇始要求李宗霖翌日補足
    上開資料偕同地主、挖土機司機，再至八里分駐所製作筆錄
    。被付懲戒人簡亦淇明知扣案挖土機係張耀中而非李宗霖所
    承租，為儘速讓陳季廉、張耀中得以取回扣案挖土機，乃主
    動詢問李宗霖是否要將挖土機代為保管。李宗霖將缺少租約
    文件與挖土機司機等事項告知張耀中，並詢問挖土機是否應
    同意代保管，經獲張耀中指示同意後，被付懲戒人簡亦淇當
    日逕將挖土機發還李宗霖代保管。
    張耀中為配合警方要求，另請友人張博翔充當挖土機司機「
    小黑」，頂替小黑。97  年 10 月 22 日下午，張耀中、張
    博翔、李宗霖、陳季廉等人在上開蔡中興砂石場，共同謀議
    頂替、勾串租地契約書內容，並繕打以每月租金 5  萬元代
    價，向地主汪正行承租臺北縣八里鄉○○○段下罟子小段
    233 之 1  號土地之不實租地契約書，偽造由李宗霖租地之
    證據，並符合李宗霖、張博翔等人整錯地之卸責藉口，偽造
    之租地契約書製作完成後，李宗霖、張博翔即被載往八里分
    駐所應訊，李宗霖、張博翔並將上開租地契約書及挖土機進
    口報單等文件交予被付懲戒人簡亦淇。
    被付懲戒人簡亦淇於 97 年 10 月 22 日下午 4  時許，在
    八里分駐所製作李宗霖、張博翔筆錄時，假借職務上之機會
    ，本於教唆及幫助李宗霖、張博翔頂替之犯意，與李宗霖、
    張博翔共同基於登載不實內容於其職務上所製作公文書之犯
    意聯絡，因前日已製作李宗霖筆錄，另獲知土地租約內之租
    金為 5  萬元，而將原筆錄租金由 3  萬元改為 5  萬元，
    並將不要部分刪除，以此方式與李宗霖共同完成虛偽不實之
    李宗霖警詢筆錄；另以相同方式，接續於同日下午 5  時許
    ，製作張博翔筆錄，與張博翔共同完成虛偽不實之張博翔警
    詢筆錄；虛構李宗霖向他人租地並僱請張博翔駕駛挖土機整
    地但整錯地之事實。被付懲戒人簡亦淇另為隱匿其業於 97
    年 10 月 21 日將挖土機發還給李宗霖之情事，承前登載不
    實內容於其職務上所製作公文書之接續犯意，將代保管條日
    期塗改成為 97 年 10 月 22 日；且為圖方便，明知該土地
    地主汪正行並未出國，竟於 97 年 10 月 22 日陳報單上登
    載汪正行出國等不實內容。
    被付懲戒人簡亦淇嗣於 97 年 10 月 24 日，將上開內容不
    實之李宗霖、張博翔八里分駐所警詢筆錄、97  年 10 月
    22  日代保管條及陳報單，予以行使，連同其他卷證，逐級
    報告新北市政府警察局蘆洲分局。
    被付懲戒人林文欽受不詳之人請託，假借職務上之機會，本
    於教唆及幫助李宗霖頂替之犯意，與李宗霖、被付懲戒人簡
    亦淇共同基於登載不實內容於其職務上所製作公文書之犯意
    聯絡，因將於製作李宗霖筆錄時，詢問李宗霖關於汪正行聯
    絡電話，讓虛構事實更顯為真，惟亦知李宗霖不知汪正行電
    話，遂事先要求被付懲戒人簡亦淇查出汪正行之電話。而依
    照警察局內部辦案流程，須先上簽說明承辦該案擬進行之方
    式，竟未遵守規定，於 97 年 10 月 26 日中午某時許，逕
    以電話通知李宗霖到蘆洲分局製作筆錄。被付懲戒人林文欽
    於 97 年 10 月 26 日晚上 7  時許，在蘆洲分局製作李宗
    霖筆錄前，告知李宗霖汪正行住家電話，並要求李宗霖記憶
    ，以便製作警詢筆錄時，李宗霖得以順利回答，迨李宗霖應
    其要求背誦後，被付懲戒人林文欽即將之登載於警詢筆錄，
    以此方式與被付懲戒人簡亦淇、李宗霖共同完成虛偽不實之
    李宗霖分局警詢筆錄，虛構李宗霖向他人租地並僱請張博翔
    駕駛挖土機整地但整錯地之事實。被付懲戒人林文欽於 97
    年 10 月 27 日製作汪正行筆錄後，發覺被付懲戒人簡亦淇
    陳報之卷宗，漏未偕同汪正行至現場勘查，即請被付懲戒人
    簡亦淇偕同汪正行至案發現場拍照，被付懲戒人簡亦淇與林
    文欽為避免移送偵辦時，時間順序不符，承前登載不實內容
    於其職務上所製作公文書之犯意聯絡，由被付懲戒人簡亦淇
    將卷內編號 10 號起至 21 號之照片拍照時間不實登載為
    97  年 10 月 22 日，交付被付懲戒人林文欽附入卷內。
    被付懲戒人林文欽於 97 年 10 月 27 日，將上開被付懲戒
    人簡亦淇登載不實之李宗霖、張博翔八里分駐所警詢筆錄、
    97  年 10 月 22 日代保管條與陳報單，及被付懲戒人林文
    欽登載不實之李宗霖分局警詢筆錄，與被付懲戒人簡亦淇嗣
    後補拍、拍照日期不實登載為 97 年 10 月 22 日之照片，
    予以行使，連同其他卷證資料，逐級報告臺灣士林地方法院
    檢察署（下稱士林地檢署）檢察官偵辦，足生損害於士林地
    檢署檢察官對於案件偵辦之正確性。嗣經士林地檢署檢察官
    偵辦本案時，發覺李宗霖、張博翔係頂替，乃指揮法務部調
    查局北部地區機動工作組人員循線查獲，始知上情。
三、案經士林地檢署檢察官自動檢舉偵查起訴。嗣經臺灣士林地
    方法院（下稱士林地院）刑事判決：「簡亦淇犯行使公務員
    登載不實文書罪，處有期徒刑貳年，緩刑伍年，並應於判決
    確定之日起陸個月內，向公庫支付新臺幣拾伍萬元」。「林
    文欽犯行使公務員登載不實文書罪，處有期徒刑壹年貳月，
    緩刑參年，並應於判決確定之日起陸個月內，向公庫支付新
    臺幣玖萬元」，並確定在案。
四、以上事實，有士林地檢署檢察官 99 年 3  月 1  日 98 年
    度偵字第 12738  號起訴書、士林地院 100  年 2  月 10
    日 99 年度訴字第 218  號刑事判決及士林地院 100  年 3
    月 18 日士院景刑和 99 訴 218  字第 1000204488 號函等
    影本可稽，並經被付懲戒人簡亦淇坦白承認。被付懲戒人林
    文欽雖否認涉及任何刑事不法行為，辯稱係為節省司法資源
    ，並避免影響正常之警務工作，始同意認罪云云，惟與上開
    刑事確定判決所認定之事實不符，無足採信。被付懲戒人簡
    亦淇及林文欽之違失事證，至為明確。核其所為，除觸犯刑
    法外，並有違公務員服務法第 5  條所定，公務員應誠實之
    旨，應依法酌情議處。
據上論結，被付懲戒人簡亦淇、林文欽均有公務員懲戒法第 2
條第 1、2 款情事，應受懲戒，爰依同法第 24 條前段、第 9
條第 1  項第 2  款及第 12 條議決如主文。
中    華    民    國   100    年    11    月    4     日
                    公務員懲戒委員會
                          主席委員長  謝  文  定
                              委  員  朱  瓊  華
                              委  員  洪  政  雄
                              委  員  林  開  任
                              委  員  許  國  宏
                              委  員  張  連  財
                              委  員  林  堭  儀
                              委  員  楊  隆  順
                              委  員  黃  水  通
                              委  員  沈  守  敬
                              委  員  彭  鳳  至
                              委  員  陳  祐  輔
以上正本證明與原本無異。
中    華    民    國   100    年    11    月    7     日
                              書記官  嚴  君  珮